臺灣高等法院刑事裁定
109年度抗字第1615號
抗  告  人
即  受刑人  張文祥



上列抗告人因定其應執行刑案件，不服臺灣新竹地方法院109年
度聲字第1023號，中華民國109年9月1日裁定，提起抗告，本院
裁定如下：
    主  文
抗告駁回。
    理  由
一、原裁定意旨略以：本件抗告人即受刑人張文祥所犯如附表所
    示各罪，均分別確定在案。茲檢察官因受刑人之請求而聲請
    定應執行之刑，原審認其聲請為正當，依刑事訴訟法第477
    條第1項、刑法第50條第2項、第53條、第51條第5款，以裁
    定定其應執行刑為有期徒刑6年等語。
二、抗告意旨略以：受刑人因教育程度甚低，平日跟隨母親從事
    泥水粗工，又因染上毒品而誤入歧途。惟受刑人所犯之竊盜
    罪，皆為竊取無人看守之娃娃機店之兌幣機內現金，且到案
    後均坦承犯行，入監執行後亦能遵守監所規定，其心性尚可
    教化。請鈞長撤銷原裁定，另為公平、正義之裁定，給予受
    刑人自新之機會，以盡孝道云云。
三、按數罪併罰，有二裁判以上者，依刑法第51條規定，定其應
    執行之刑，數罪併罰，宣告多數有期徒刑者，於各刑中之最
    長期以上，各刑合併之刑期以下，定其刑期。但不得逾30年
    ，刑法第53條、第51條第5款定有明文。又裁判確定前犯數
    罪者，併合處罰之。但有下列情形者，不再此限：一、得易
    科罰金之罪與不得易科罰金之罪。二、得易科罰金之罪與不
    得易服社會勞動之罪。三、得易服社會勞動之罪與不得易科
    罰金之罪。四、得易服社會勞動之罪與不得易服社會勞動之
    罪。前項但書情形，受刑人請求檢察官聲請定應執行刑者，
    依第51條規定定之。刑法第50條亦有明文。次按，法律上屬
    於自由裁量之事項，有其外部性界限及內部性界限，並非概
    無拘束。依據法律之具體規定，法院應在其範圍選擇為適當
    之裁判者，為外部性界限；而法院為裁判時，應考量法律之
    目的，及法律秩序之理念所在者，為內部性界限。法院為裁
    判時，二者均不得有所踰越（最高法院80年台非字第473號
    判例意旨參照）。至所定執行刑之多寡，屬實體法上賦予法
    院依個案自由裁量之職權，如所為裁量未逾上述範圍，且無
    濫權情形，即無違法可言。
四、經查，本件受刑人先後犯有竊盜等共計15罪，經原審法院判
    處如附表所示之刑，均已分別確定在案，有各該判決及本院
    被告前案紀錄表各1份在卷可稽。附表編號3至6、11至13所
    示之罪刑雖得以易科罰金，而符合修正後刑法第50條但書不
    併合處罰之要件，然受刑人業已請求檢察官聲請定應執行刑
    ，此有臺灣新竹地方檢察署受刑人定執行刑或易科罰金意願
    回覆表影本附卷可參，故應認檢察官之聲請為正當。上開數
    罪係裁判確定前所犯，而有二以上裁判，原審因依檢察官之
    聲請，於各刑中之最長期（即9月）以上，各刑合併之刑期
    （即7年10月）以下，定其應執行之刑為有期徒刑6年，並未
    逾越法律外部性界限。審酌受刑人所犯數罪類型中，附表編
    號1至2、4至11、14至15均為竊盜罪，且犯罪手法多係持螺
    絲起子等工具竊取他人娃娃機台店內兌幣機內現金，數罪間
    具有相似性及關連性，非難重複性高；編號12至13均為施用
    第二級毒品罪，屬於個人自戕行為，是受刑人所犯竊盜、施
    用毒品等數罪，均宜酌定較低之應執行刑。惟編號3之恐嚇
    危害安全罪與上開數罪之犯罪類型、手法與侵害法益顯然不
    同，兼衡其犯行間時間關連性、整體犯行的應罰適當性，各
    罪之不法性及貫徹刑法量刑之理念規範，並考量附表各罪前
    定應執行刑之刑期總和為6年4月，已達減輕有期徒刑之效果
    ，原裁定所定應執行刑，復予以適當酌減，顯已給予受刑人
    相當之恤刑利益，符合法律授予裁量權之目的，尚無違背內
    部性界限。是原審酌定之執行刑，並未違背刑法第51條各款
    之規定，亦無明顯違背公平、比例原則或整體法律秩序之理
    念，屬法院裁量職權之適法行使，核無違法或不當。抗告意
    旨就原裁定裁量職權之適法行使，徒憑己見，漫為指摘原裁
    定違法、不當，或陳述其主觀之期待請求重新裁定，尚非可
    採。綜上，本件抗告為無理由，應予駁回。
據上論斷，應依刑事訴訟法第412條，裁定如主文。
中　　華　　民　　國　　109 　年　　9 　　月　　30　　日
                  刑事第二十五庭審判長法　官  邱滋杉
                                      法　官  黃翰義
                                      法　官  陳彥年
以上正本證明與原本無異。
不得再抗告。
                                      書記官  彭秀玉
中　　華　　民　　國　　109 　年　　9 　　月　　30　　日
附表： 
編號  1 2 3 罪名  竊盜 竊盜 恐嚇危害安全 宣告刑  有期徒刑9月 有期徒刑9月 有期徒刑6月 犯罪日期  108年2月25日 108年3月2日 108年2月25日 偵查機關年度案號  新竹地檢108年度偵字第2830、3036、3089號 新竹地檢108年度偵字第2830、3036、3089號 新竹地檢108年度偵字第2830、3036、3089號 最後事實審 法院 臺灣新竹地方法院 臺灣新竹地方法院 臺灣新竹地方法院  案號 108年度訴字第280號 108年度訴字第280號 108年度訴字第280號  判決日期 108年7月12日 108年7月12日 108年7月12日 確定判決 法院 臺灣新竹地方法院 臺灣新竹地方法院 臺灣新竹地方法院  案號 108年度訴字第280號 108年度訴字第280號 108年度訴字第280號  確定日期 108年8月12日 108年8月12日 108年8月12日 是否為得易科罰金之案件  否 否 是 備註  ⒈新竹地檢108年度執字第4610號 ⒉編號1至2所示之罪，經臺灣新竹地方法院108年度訴字第280號判決應執行有期徒刑1年3月確定  ⒈新竹地檢108年度執字第4611號 ⒉編號3至6所示之罪，經臺灣新竹地方法院108年度訴字第280號判決應執行有期徒刑1年3月確定 

編號  4 5 6 罪名  竊盜 竊盜 竊盜 宣告刑  有期徒刑5月 有期徒刑4月 有期徒刑5月 犯罪日期  108年3月5日 108年3月12日上午4時至5時許 108年3月12日上午7時許 偵查機關年度案號  新竹地檢108年度偵字第2830、3036、3089號 新竹地檢108年度偵字第2830、3036、3089號 新竹地檢108年度偵字第2830、3036、3089號 最後事實審 法院 臺灣新竹地方法院 臺灣新竹地方法院 臺灣新竹地方法院  案號 108年度訴字第280號 108年度訴字第280號 108年度訴字第280號  判決日期 108年7月12日 108年7月12日 108年7月12日 確定判決 法院 臺灣新竹地方法院 臺灣新竹地方法院 臺灣新竹地方法院  案號 108年度訴字第280號 108年度訴字第280號 108年度訴字第280號  確定日期 108年8月12日 108年8月12日 108年8月12日 是否為得易科罰金之案件  是 是 是 備註  ⒈新竹地檢108年度執字第4611號 ⒉編號3至6所示之罪，經臺灣新竹地方法院108年度訴字第280號判決應執行有期徒刑1年3月確定   

編號  7 8 9 罪名  竊盜 竊盜 竊盜 宣告刑  有期徒刑7月 有期徒刑7月 有期徒刑7月 犯罪日期  108年2月22日上午6時34分許 108年2月16日 108年3月3日 偵查機關年度案號  新竹地檢108年度偵字第3509、3748、3837、4403、4558號，108年度毒偵字第669、703號 新竹地檢108年度偵字第3509、3748、3837、4403、4558號，108年度毒偵字第669、703號 新竹地檢108年度偵字第3509、3748、3837、4403、4558號，108年度毒偵字第669、703號 最後事實審 法院 臺灣新竹地方法院 臺灣新竹地方法院 臺灣新竹地方法院  案號 108年度易字第458號 108年度易字第458號 108年度易字第458號  判決日期 108年7月5日 108年7月5日 108年7月5日 確定判決 法院 臺灣新竹地方法院 臺灣新竹地方法院 臺灣新竹地方法院  案號 108年度易字第458號 108年度易字第458號 108年度易字第458號  確定日期 108年7月29日 108年7月29日 108年7月29日 是否為得易科罰金之案件  否 否 否 備註  ⒈新竹地檢108年度執字第4645號 ⒉編號7至10所示之罪，經臺灣新竹地方法院108年度易字第458號判決應執行有期徒刑1年10月確定   

編號  10 11 12 罪名  竊盜 竊盜 施用第二級毒品 宣告刑  有期徒刑7月 有期徒刑4月 有期徒刑4月 犯罪日期  108年3月4日 108年2月22日上午6時49分許 108年3月4日 偵查機關年度案號  新竹地檢108年度偵字第3509、3748、3837、4403、4558號，108年度毒偵字第669、703號 新竹地檢108年度偵字第3509、3748、3837、4403、4558號，108年度毒偵字第669、703號 新竹地檢108年度偵字第3509、3748、3837、4403、4558號，108年度毒偵字第669、703號 最後事實審 法院 臺灣新竹地方法院 臺灣新竹地方法院 臺灣新竹地方法院  案號 108年度易字第458號 108年度易字第458號 108年度易字第458號  判決日期 108年7月5日 108年7月5日 108年7月5日 確定判決 法院 臺灣新竹地方法院 臺灣新竹地方法院 臺灣新竹地方法院  案號 108年度易字第458號 108年度易字第458號 108年度易字第458號  確定日期 108年7月29日 108年7月29日 108年7月29日 是否為得易科罰金之案件  否 是 是 備註  ⒈新竹地檢108年度執字第4645號 ⒉編號7至10所示之罪，經臺灣新竹地方法院108年度易字第458號判決應執行有期徒刑1年10月確定 ⒈新竹地檢108年度執字第4646號 ⒉編號11至13所示之罪，經臺灣新竹地方法院108年度易字第458號判決應執行有期徒刑10月確定  

編號  13 14 15 罪名  施用第二級毒品 竊盜 竊盜 宣告刑  有期徒刑4月 有期徒刑8月 有期徒刑8月 犯罪日期  108年3月10日 108年1月16日 108年2月22日下午11時40分至46分許 偵查機關年度案號  新竹地檢108年度偵字第3509、3748、3837、4403、4558號，108年度毒偵字第669、703號 新竹地檢108年度偵字第5037、5719號 新竹地檢108年度偵字第5037、5719號 最後事實審 法院 臺灣新竹地方法院 臺灣新竹地方法院 臺灣新竹地方法院  案號 108年度易字第458號 108年度易字第637號 108年度易字第637號  判決日期 108年7月5日 108年8月26日 108年8月26日 確定判決 法院 臺灣新竹地方法院 臺灣新竹地方法院 臺灣新竹地方法院  案號 108年度易字第458號 108年度易字第637號 108年度易字第637號  確定日期 108年7月29日 108年8月26日 108年8月26日 是否為得易科罰金之案件  是 否 否 備註  ⒈新竹地檢108年度執字第4646號 ⒉編號11至13所示之罪，經臺灣新竹地方法院108年度易字第458號判決應執行有期徒刑10月確定 ⒈新竹地檢108年度執字第5621號 ⒉編號14至15所示之罪，經臺灣新竹地方法院108年度易字第637號判決應執行有期徒刑1年2月確定